【裁判字號】    90,易,3616
【裁判日期】    901213
【裁判案由】    賭博等
【裁判全文】
臺灣板橋地方法院刑事判決                          九十年度易字第三六一六號
    公  訴  人  臺灣板橋地方法院檢察署檢察官
    被      告  甲○○
                乙○○
右列被告因賭博等案件，經檢察官提起公訴 (九十年度偵字第一五三○八號)，本院
判決如左：
    主  文
甲○○共同以賭博為常業，處有期徒刑陸月，如易科罰金，以佰元折算壹日。扣案
如附表所示之物均沒收。
乙○○共同以賭博為常業，處有期徒刑月，如易科罰金，以佰元折算壹日。緩刑
貳年。扣案如附表所示之物均沒收。
    事  實
一、甲○○明知未依電子遊戲場業管理條例規定辦理營利事業登記者，不得經營電子
    遊戲場業，竟基於經營電子遊戲場及常業賭博之犯意，自民國（下同）九十年八
    月間起，在其所經營位於臺北縣板橋市○○路○段四四三巷七十六號二樓之公眾
    得出入電動玩具店內，擺設電子遊戲賭博機具「超級列車」三臺、「滿貫大亨」
    （起訴書誤載為滿貫大享）二臺、「動物奇觀」三臺、「彈珠台」五臺、「７Ｐ
    Ｋ撲克」五臺及「超級傑克」五臺，與不特定賭客對賭財物，並以月薪新台幣（
    下同）四萬元之代價，僱用有常業賭博犯意聯絡之乙○○為店員，負責晚班現場
    負責人兼開分、洗分及兌換財物，而共同與不特定之賭客賭博財物。其賭博方式
    ，係由賭客或以一比一（滿貫大亨、彈珠台、７ＰＫ撲克）、或一比五（超級列
    車、動物奇觀、超級傑克）之比例向開分員開分並拿取寄分卡後，以該等分數押
    注與機臺對賭，如押中，則可贏得倍數不等之積分，再以機臺內累積所得之積分
    依相同比例兌換現金或獎品財物，如未押中，賭資即歸甲○○所有，每日營業額
    約二萬元，甲○○、乙○○二人均賴以為生，甲○○並藉以經營電子遊戲場業務
    。嗣於九十年九月十二日晚上十一時三十分許，為警當場查獲，並扣得如附表所
    示之物。
二、案經臺北縣警察局海山分局報告臺灣板橋地方法院檢察署檢察官偵查起訴。
    理  由
一、右揭事實，業據被告乙○○於警訊時、偵查中及本院審理時，坦承不諱，並有台
    北縣警察局海山分局扣押筆錄乙紙及如附表所示之物扣案可資佐證，堪信被告乙
    ○○之上開自白與事實相符；被告甲○○雖矢口否認有何常業賭博及違反電子遊
    戲場業管理條例第十五條規定之犯行，並辯稱：機台不是伊的，乙○○不是伊僱
    用的，伊不認識他（指乙○○）云云。惟查被告乙○○確係被告甲○○所僱用及
    查獲之電子遊戲場確由被告甲○○所經營之事實，業據被告乙○○於警、偵訊中
    及本院審理時供承不移，且經本院當庭命被告乙○○指認無訛，是被告甲○○上
    開所辯，無非卸責之詞，自不足採。次查被告甲○○所經營電動玩具店內供與人
    賭博用之電子遊戲機具高達二十餘台，且又持續經營，每日均有相當之營業額，
    而被告乙○○則受被告甲○○僱用在該店擔任店員，賺取相當數額之收入，則彼
    等二人藉經營上開電動玩具店，與賭客對賭財物，並賴以為生，應堪認定。綜上
    所述，本件事證已臻明確，被告二人之犯行均洵堪認定。
二、按未依電子遊戲場業管理條例規定辦理營利事業登記者，不得經營電子遊戲場業
    ，違反者應予處罰，電子遊戲場業管理條例第十五條、第二十二條分別定有明文
    ，而依同條例第四條第一項規定：本條例所稱電子遊戲機，指利用電、電子、電
    腦、機械或其他類似方式操縱，以產生或顯示聲光影像、圖案、動作之遊樂機具
    ，或利用上述方式操縱鋼珠或鋼片發射之遊樂機，但未具影像、圖案，僅供兒童
    騎乘者，不包括在內，雖同條例第四條第二項規定電子遊戲機不得有賭博或妨害
    風化之設計或裝置，並分類為益智類、鋼珠類及娛樂類，然此僅係規定電子遊戲
    機不得有賭博或妨害風化之設計及裝置，並非意謂有賭博之設計及裝置即非屬電
    子遊戲機；再中央主管機關經濟部依電子遊戲場業管理條例第四條第三項規定訂
    定之電子遊戲機分類標準第二條第三款第三目所定之娛樂類電子遊戲機係「其操
    作結果具射倖性，且所得之分數得作為兌換獎品之憑證或作為轉押注使用者屬之
    」，此即與一般所謂「電動賭博機具」特徵相符，足見電子遊戲場業管理條例第
    四條並未認有賭博之設計及裝置之電子遊戲機，非屬電子遊戲機；再如認賭博性
    電子遊戲機非屬電子遊戲場業管理條例所稱之電子遊戲機，則必產生未依電子遊
    戲場業管理條例規定辦理營利事業登記之業者，設置經中央主管機關評鑑分類及
    公告之電子遊戲機時，應依電子遊戲場業管理條例第二十二條論罪科刑，而設置
    賭博性電子遊戲機供人賭博時，卻不得依電子遊戲場業管理條例論罪科刑之不公
    平現象，當非電子遊戲場業管理條例係以維護社會安寧、善良風俗、公共安全及
    國民身心健康之立法本旨。查本件被告甲○○未依電子遊戲場業管理條例辦理營
    利事業登記，即違反電子遊戲場業管理條例第十五條規定，在上址非法經營電子
    遊戲場業，擺設電子遊戲賭博機具，並僱用與其有常業賭博犯意聯絡之乙○○擔
    任開分、洗分及兌換財物等工作，以其所擺設電子遊戲機具為賭具，共同與不特
    定之賭客賭博財物，恃以維生；核被告甲○○所為，係犯電子遊戲場業管理條例
    第二十二條之罪及刑法第二百六十七條之常業賭博罪；被告乙○○所為係犯刑法
    第二百六十七條之常業賭博罪。公訴意旨認被告二人先後多次常業賭博犯行，時
    間緊接，罪名相同，應再論以連續犯，容有未洽，蓋被告二人多次賭博犯行均應
    包含於其常業犯之範圍內，與連續犯無涉，併此敘明。被告甲○○、乙○○二人
    間，就上開常業賭博罪部分，有犯意聯絡與行為分擔，均為共同正犯；又被告甲
    ○○所犯上開二罪間，具有方法結果之關係，為牽連犯，應依刑法第五十五條後
    段規定從一重之常業賭博罪處斷。爰審酌被告甲○○、乙○○二人不思謀正當工
    作獲取報酬，竟經營電動賭博玩具店，供人賭博財物，藉以從中獲取不法利益，
    非但助長社會僥倖心理，亦影響社會正常經濟活動，同時復參酌彼等二人之犯罪
    手段、所生危害、犯罪後均坦承犯行態度良好等一切情狀，分別量處如主文所示
    之刑，並諭知易科罰金之折算標準。末查被告乙○○前未曾受有期徒刑以上刑之
    宣告，有臺灣高等法院檢察署刑案紀錄簡覆表一份附卷可稽，其因一時失慮，致
    罹刑章，經此次科刑教訓後，當知警惕，應無再犯之虞，本院因認其所受宣告之
    刑，以暫不執行為適當，併予宣告緩刑二年，以啟自新。
三、扣案如附表所示之電動賭博機具「超級列車」三臺、「滿貫大亨」（起訴書誤載
    為滿貫大享）二臺、「動物奇觀」三臺、「彈珠台」五臺、「７ＰＫ撲克」五臺
    及「超級傑克」五臺（以上機具均含ＩＣ板，合計二十三塊），均係當場插電營
    業中之賭博器具，賭資三千九百元則係在櫃臺即兌換籌碼處之財物，業據被告乙
    ○○於本院審理時供承在案，爰均依刑法第二百六十六條第二項規定宣告沒收。
    另扣案之日報表十四張，則係被告甲○○所有供其犯上開常業賭博及違反電子遊
    戲場業管理條例之罪所用之物，業據其供明在卷，爰依刑法第三十八條第一項第
    二款之規定宣告沒收。
據上論斷，應依刑事訴訟法第二百九十九條第一項前段，電子遊戲場業管理條例第二
十二條，刑法第十一條前段、第二十八條、第二百六十七條、第二百六十六條第二項
、第五十五條、第四十一條第一項、第三十八條第一項第二款，罰金罰鍰提高標準條
例第一條前段、第二條，判決如主文。
本案經檢察官陳伯厚到庭執行職務。
中    華    民    國      九十        年      十二    月      十三      日
                                        臺灣板橋地方法院刑事第四庭
                                            法  官  李  崇  豪
右正本證明與原本無異。
如不服本判決，應於判決送達後十日內，向本院提出上訴狀。
                                            書記官  金  和  國
中    華    民    國      九十        年      十二    月      十四      日
附錄本案論罪科刑法條全文：
刑法第二百六十七條：
以賭博為常業者，處二年以下有期徒刑，得併科一千元以下罰金。
電子遊戲場業管理條例第二十二條：
違反第十五條規定者，處行為人一年以下有期徒刑、拘役或科或併科新臺幣五十萬元
以上二百五十萬元以下罰金。
附表：
  １扣案之電動賭博機具「超級列車」三臺、「滿貫大亨」（起訴書誤載為滿貫大享
    ）二臺、「動物奇觀」三臺、「彈珠台」五臺、「７ＰＫ撲克」五臺及「超級傑
    克」五臺（以上機具均含ＩＣ板，合計二十三塊）─均係當場插電營業中之賭博
    器具
  ２ 扣案之賭資三千九百元─在櫃臺即兌換籌碼處之財物
  ３ 扣案之日報表十四張─被告甲○○所有供其犯上開常業賭博及違反電子遊戲
                           場業管理條例之罪所用之物


司法院資訊處製作；財團法人民間司法改革基金會備份。
